Андрей Попиков Software Engineer

☐ +7 960 103 2074
☐ agpopikov@gmail.com
☐ agpopikov.info
☐ agpopikov
☐ agpopikov

Воронеж, Россия



Я разработчик с 10+ годами опыта. Моей основной специализацией является разработка ПО на Java и Kotlin (активно использую Kotlin для backend-разработки начиная с версии 1.2). У меня есть большой опыт работы с такими фреймворками и библиотеками как Spring, Hibernate, jOOQ, testcontainers и многими другими. Помимо этого у меня есть опыт формирования и управления командами разработки ПО.

Навыки

Kotlin, Java, Spring Framework (Boot, Security, Cloud), jOOQ, Flyway, PostgreSQL, Apache Cassandra, Clickhouse, Kafka, testcontainers, API design (Swagger / OpenAPI standards), Angular, TypeScript, архитектура ПО, анализ производительности ПО (async-profiler, YourKit), cloud technologies (в основном AWS) включая гибридные решения, формирование и управление командами разработки, гибкие методологии разработки ПО (Kanban, XP, Agile).

Опыт

2020 - 2024 январь август

Lead Software Engineer / co-founder, Madtest

- Принял участие в создании Madtest на ранней стадии, отвечал за backend-разработку и инфраструктуру.
- Разработал архитектуру и большую часть существующего решения, включая авторизацию, платежи, рассылки и др. Используем Kotlin в качестве основного языка для backend-разработки вместе со Spring, PostgreSQL, Kafka, Clickhouse.

2021 - 2023декабрь август

Lead Software Engineer, Технолаб (contractor / part-time)

- о Подключился в качестве ведущего инженера для решения проблем с производительностью и улучшения архитектуры одной из крупнейших платформ по продаже билетов в регионе.
- Руководил созданием и интеграцией новой команды разработчиков с целью повышения масштабируемости и надежности платформы.
- о Работал над существующими сервисами, написанными на Java (с использованием Spring, Hibernate), тесно взаимодействовал с DevOpsкомандой для улучшения поддерживаемости всего решения.

2020 - 2021август октябрь Sr. Java Developer, Айконсофт

- о Работал над разработкой новых и поддержка существующих вебсервисов на Java (Spring Boot / JHipster).
- O Занимался внедрением и интеграцией Camunda BPMN как платформы для управления и настройки бизнес-процессов.

2015 - 2019февраль декабрь

Lead Software Engineer, Лига Цифровой Экономики, Воронеж

- о Разработка веб-сервисов (в том числе высоконагруженных) с использованием Java, Kotlin, Spring, PostgreSQL, Redis, Kafka и UIинтерфейсов на Angular (TypeScript).
- Управлял командой разработки (около 10 разработчиков).
- Работал над внедрением и совершенствованием процессов СІ/СD, внедрил и стандартизовал практики code review в нескольких командах.
- о Учавствовал в разработке прототипов с использованием различных технологий (IoT-проекты, мобильные приложения на Flutter и др.) в рамках pre-sale активностей.
- Активно участвовал в HR-процессах:
 - Принимал участие в технических интервью, работал над материалами и методикой для проведения интервью.
 - Организовал и провел несколько курсов по основам Javaразработки и Spring для студентов.

2014 - 2015февраль январь

Java-разработчик, Вистар, Воронеж

- о Разработка веб-сервисов на Java (Spring, Hibernate / MyBatis) для отслеживания общественного транспорта в реальном времени.
- Разработка прототипов мобильных приложений с использованием Apache Cordova (Angular.js / jQuery).

Языки

Русский родной

Английский свободный (В2/С1)

Немецкий начинающий (А2)

Образование

2012—2016 Воронежский Государственный Университет; Изучал компьютерные науки @ Факультет компьютерных наук; Кафедра Программирования и Информационных Технологий (Пи-ИТ);

Хобби и интересы

Разработка ІоТ-решений (в основном на основе чипов STM32/ESP32). Есть небольшой опыт использования DSP/FPGA (семейство AMD / Xilinx Zynq) и проектирования простых плат.